臺灣高雄地方法院民事判決
111年度勞小字第94號
原      告  傅運揚  
被      告  林皇宮席宴股份有限公司

法定代理人  林協健  
訴訟代理人  何琬婷  
上列當事人間請求給付工資事件，本院於民國111年11月25日言
詞辯論終結，判決如下：
    主    文
被告應給付原告新臺幣壹萬肆仟元。
原告其餘之訴駁回。
訴訟費用新臺幣壹仟元由被告負擔。
本判決第一項得假執行，但被告以新臺幣壹萬肆仟元為原告供擔
保後，得免為假執行。
    事實及理由
一、原告主張：原告於民國108年7月16日起受僱於被告，每月工
    資新臺幣（下同）3萬元，但被告於疫情期間即110年6月至
    同年11月積欠原告工資共計2萬6000元，又原告任職期間尚
    有14日特休假未休，被告亦應給付原告特休未休補償工資1
    萬4000元予原告，以上合計被告應給付原告4萬元等語，爰
    起訴請求被告給付。並聲明：被告應給付原告4萬元。
二、被告則以：原告於108年7月16日起至111年8月14日止任職於
    被告公司，原告月薪3萬元，這是還沒有扣掉勞健保自負額
    的金額，若扣掉勞健保自負額後，原告的實領薪資為2萬883
    3元，原告請求之110年6到11月之工資差額，被告有跟員工
    （包含原告）簽立減少工時協議書，所以薪資都有給付給原
    告。另因原告離職結算逾休291.5小時，已無特休未休的天
    數，故被告無需給付原告特休假工資等語為辯。並聲明：駁
    回原告之訴。
三、兩造不爭執事項：（見本院卷第69頁）
(一)原告於108年7月16日起至111年8月14日止任職在被告公司百
    燒臘部門，擔任燒臘5職務。
(二)原告之應領月薪於扣除「勞健保自負額」之後，為實領月薪
    。
(三)原告之「勞健保自負額」為1167元。 
四、本院之判斷：
(一)原告請求給付積欠工資部分：
　1.按工資應全額直接給付勞工。但法令另有規定或勞雇雙方另
    有約定者，不在此限，勞動基準法第22條第2項定有明文。
    次依行政院勞工委員會（現改制為勞動部，下稱勞動部）於
    109年12月1日勞動2字第1090130635號函修正發布之「因應
    景氣影響勞雇雙方協商減少工時應行注意事項」第2 點：「
    事業單位受景氣因素影響致停工或減產，為避免資遣勞工，
    經勞雇雙方協商同意，始得暫時縮減工作時間及減少工資。
    」、第9點：「勞雇雙方如同意實施減少工時及工資，應參
    考『勞雇雙方協商減少工時協議書（範例）』...，本誠信原
    則，以書面約定之，並應確實依約定辦理。」。
　2.本件原告主張被告積欠其疫情期間即110年6月至同年11月之
    工資共計2萬6000元未付，經被告否認，辯稱：兩造已協議
    減少工時及工資，並無積欠工資之事。經查，原告所指上開
    積欠工資期間，被告已提出三份「勞雇雙方協商減少工時協
    議書」（見本院卷第49至54頁），原告雖否認其上之簽名為
    親簽，但經本院當庭勘驗原告當庭簽收之協議書影本上之簽
    名、及其本人所書寫並提出至本院之小額訴訟表格化書狀上
    之簽名，其上簽名「傅運揚」字樣之字跡、運筆勾勒方式與
    被告提出之協議書上之簽名相符，是足認被告所提出協議書
    上之簽名為原告本人所親簽（見本院卷第45頁、第9、13、4
    9至54頁），故堪認兩造已協商達成縮減工作時間及減少工
    資之合意，準此，揆諸前揭說明，原告於110年6月至同年11
    月之每月工資為2萬4000元，堪予認定。又查，原告自承其
    上開期間受領月薪2萬2833元（見本院卷第45頁），經核與
    原告月薪2萬4000元扣除勞健保自負額1167元後之金額即2萬
    2833元（計算方式2萬4000元－1167元＝2萬2833元）相符，從
    而，原告於上開期間既已受領月薪2萬2833元，則其主張被
    告積欠工資，並無依據，應予駁回。
(二)原告請求給付特休未休補償工資部分：
　1.按勞動基準法第38條第1項第1至3款規定：「勞工在同一雇
    主或事業單位，繼續工作滿一定期間者，應依下列規定給予
    特別休假：一、6個月以上1年未滿者，3日。二、1年以上2
    年未滿者，7日。三、2年以上3年未滿者，10日。…」，又同
    法第38條第4、6項分別規定：勞工之特休假，因年度終結或
    契約終止而未休之日數，雇主應發給工資；勞工依本條主張
    權利時，雇主如認為其權利不存在，應負舉證責任，則於前
    揭勞動基準法106年1月1日施行後，如勞工於年度終結或契
    約終止時，有特休假未休完之日數，即得請求雇主發給特休
    假未休日數之工資，倘雇主認其權利不存在，即應由雇主負
    舉證責任。
　2.經查，被告雖辯稱原告離職結算逾休291.5小時，已無特休
    未休的天數云云，然原告主張其任職期間，尚有14日特別休
    假未休，被告如認為其權利不存在，應負舉證責任，對此，
    被告並未舉證，是揆諸前揭規定，應認原告之主張屬實，則
    原告請求被告給付特休未休補償工資1萬4000元（計算式：1
    000元×14日＝1萬4000元】，為有依據，應予准許。
五、綜上述，原告請求被告給付原告1萬4000元，為有理由，應
    予准許，逾上開範圍之請求，即非有理，應予駁回。又本判
    決第1項係法院就勞工之給付請求，為雇主敗訴之判決，依
    勞動事件法第44條第1項規定，應依職權宣告假執行，並依
    同條第2項規定，宣告被告得預供擔保免為假執行。
六、本件事證已臻明確，兩造其餘攻擊防禦方法及所提證據，經
    本院審酌後，於判決結果均不生影響，爰不一一論述。
七、本件兩造各為一部勝訴、一部敗訴，因原告確有提起本件訴
    訟必要，且起訴後應徵之裁判費至少為1000元（民事訴訟法
    第77條之13規定參照），是本院認應依民事訴訟法第79條規
    定，酌量情形由被告全部負擔。並依同法第436條之19第1項
    之規定，確定第一審訴訟費用額如主文第3項所示。
中　　華　　民　　國　　111 　年　　12　　月　　14　　日
                  勞動法庭法　官  黃顗雯
以上正本係照原本作成。
如對本判決上訴，須於判決送達後20日內向本院提出上訴狀，並
須表明原判決所違背之法令及其具體內容與依訴訟資料可認為原
判決有違背法令之具體事實之上訴理由。（均須按他造當事人之
人數附繕本）。
民事訴訟法第436條之24第2項：對於本判決之上訴，非以違背法
令為理由，不得為之。　　　　　　　　　
中　　華　　民　　國　　111 　年　　12　　月　　14　　日
                          書記官  江俐陵